臺灣桃園地方法院刑事判決　　　　　　100年度審訴字第133號
公　訴　人　臺灣桃園地方法院檢察署檢察官
被　　　告　吳祺宜
上列被告因違反藥事法案件，經檢察官提起公訴（99年度偵字第
27638 號），被告於本院準備程序進行中，就被訴事實為有罪之
陳述，經本院告知簡式審判程序意旨，並聽取公訴人及被告之意
見後，本院合議庭裁定改依簡式審判程序審理，茲判決如下：
    主    文
吳祺宜輸入禁藥，處有期徒刑捌月。緩刑年，緩刑期間付保護
管束，並應於判決確定日起捌個月內向執行檢察官指定之政府機
關、政府機構、行政法人、社區或其他符合公益目的之機構或團
體，提供壹佰小時之義務勞務。扣案如附表所示之禁藥均沒收。
    事實及理由
一、犯罪事實：
    吳祺宜係桃園縣龜山鄉○○○路30號1樓「隆德灣商行」之
    實際負責人，其明知輸入任何藥品，非將藥品之成分、規格
    、性能、製法之要旨、檢驗規格與方法及有關資料及證件，
    連同原文和中文標籤、原文和中文仿單及樣品，申請中央衛
    生主管機關查驗登記，經核准發給藥品許可證後，不得為之
    ；亦明知如附表所示之藥品未經行政院衛生署核發藥品輸入
    許可證，係未經核准擅自輸入之藥品，屬藥事法第22條第1
    項第2款未經核准不得擅自輸入之禁藥，而未經核准擅自輸
    入之禁藥不得販賣，竟基於輸入之犯意及販賣禁藥之集合犯
    意，於99年9 月22日後、同月28日前某日，在泰國購得如附
    表所示之藥品後，將上開藥品置於其托運行李中，於99年9
    月28日，自泰國搭機返臺，未經核准而擅自輸入上開禁藥入
    境臺灣地區，復於99年10月4 日開始迄至99年10月12日查獲
    時為止，將如附表所示之禁藥擺放於上址「隆德灣商行」收
    銀台下貨架上紙箱內，販賣予不特定消費者。嗣於99年10月
    12日18時30分許，在上址為桃園縣政府衛生局稽查人員查獲
    其所有、尚未銷售如附表所示之禁藥，始知上情。
二、證據名稱：
  (一)被告吳祺宜於警詢、檢察官訊問及本院審理中之自白。
  (二)桃園縣政府警察局龜山分局龜山派出所臨檢紀錄表、桃園
      縣政府警察局龜山分局扣押筆錄、扣押物品目錄表、桃園
      縣政府衛生局藥政工作稽查紀錄表、行政院衛生署食品藥
      物管理局100 年5 月4 日FDA 藥字第1005012027號函、入
      出境資訊連結作業列印頁各1 份、扣案禁藥照片16張及扣
      案之如附表所示之禁藥。
  (三)臺灣高等法院被告前案紀錄表1 份。
三、按藥事法第82條第1 項所謂輸入，係指由國外將偽藥或禁藥
    運輸進入我國領土者而言（最高法院71年臺上字第8219號判
    例可參）。又所謂販賣行為，並不以販入之後復行賣出為要
    件，祇要以營利為目的，將禁藥購入或賣出，有一於此，其
    犯罪即為完成（最高法院67年度臺上字第2500號判例足參）
    。是核被告所為，係犯藥事法第82條第1 項之輸入禁藥罪及
    同法第83條第1 項之販賣禁藥罪。復按刑事法若干犯罪行為
    態樣，本質上原具有反覆、延續實行之特徵，立法時既予特
    別歸類，定為犯罪構成要件之行為要素，則行為人在密切接
    近之一定時、地持續實行之複次行為，倘依社會通念，於客
    觀上認為符合一個反覆、延續性之行為觀念者，於刑法評價
    上，即應僅成立一罪，此即學理上所稱「集合犯」，凡職業
    性、營業性或收集性等具有重複特質之犯罪均屬之，例如經
    營、從事業務、收集、販賣、製造、散布等行為概念。是故
    如行為人係基於概括犯意，在密切接近之一定時、地，多次
    反覆實行相同之犯罪行為，倘依社會通念，於客觀上認為符
    合一個反覆、延續性之行為觀念者，於刑法評價上，即應僅
    成立一罪（最高法院95年度臺上字第4686號判決意旨參照）
    。查本件被告係自99年10月4 日開始迄至99年10月12日查獲
    時為止販賣禁藥，均係基於同一營利之目的，反覆販賣之行
    為，以包括之一罪評價較為合理，應論以一罪。另按刑法上
    一行為而觸犯數罪名之想像競合犯存在之目的，在於避免對
    於同一不法要素予以過度評價，其所謂「同一行為」係指所
    實行者為完全或局部同一之行為而言。因此刑法修正刪除牽
    連犯之規定後，於修正前原認屬於方法目的或原因結果之不
    同犯罪，其間果有實行之行為完全或局部同一之情形，應得
    依想像競合犯論擬（最高法院97年度臺上字第3494號判決要
    旨可參）。被告意圖營利而販入如附表所示之禁藥之同時，
    即將扣案之禁藥自泰國輸入我國，揆諸前開判決意旨，仍屬
    一行為同時觸犯輸入禁藥罪及販賣禁藥罪，應依刑法第55條
    ，從一重之輸入禁藥罪處斷。爰審酌被告之素行尚佳、犯罪
    動機、手段、輸入及販賣禁藥持續時間及造成社會大眾身體
    健康顯在性及潛在性損害、所得利益、犯後坦承犯行等一切
    情狀量處如主文所示之刑。又被告未曾受有期徒刑以上刑之
    宣告，有臺灣高等法院被告前案紀錄表一份在卷可按，此次
    因一時失慮，致罹刑典，經此偵查及審理程序後，當能知所
    警惕而信無再犯之虞，本院認前所宣告之刑，以暫不執行為
    適當，爰併諭知緩刑3 年，併依刑法第74條第2 項第5 款之
    規定，諭知被告應於判決確定後8 個月內向執行檢察官指定
    之政府機關、政府機構、行政法人、社區或其他符合公益目
    的之機構或團體，提供160 小時之義務勞務，以勵自新。末
    按海關緝私條例第36條第3 項所規定之沒入處分，係屬行政
    罰，而刑法第38條第1 項各款所規定之沒收，則屬刑事罰，
    二者性質不同，即無所謂特別法較普通法優先適用之問題。
    又走私之貨物，若已經海關主管機關依海關緝私條例第36條
    第3 項之規定處分沒入確定者，因該貨物已非屬犯人所有，
    法院固不得依刑法第38條第1 項第2 、3 款之規定，更為沒
    收之諭知；但若未經海關主管機關處分沒入者，法院仍非不
    得依上開規定諭知沒收（司法院院字第2832號解釋意旨參照
    ）。查被告擅自輸入、販賣如附表所示之禁藥，尚未經沒入
    處分，又係被告所有供犯本件犯行所用之物，業據被告供承
    在卷，參諸前揭解釋意旨，應依刑法第38條第1 項第2 款之
    規定，併予宣告沒收。
四、應適用之法條：
    刑事訴訟法第273 條之1 第1 項、第299 條第1 項前段、第
    310 條之2 、第454 條第1 項，藥事法第82條第1 項、第83
    條第1 項，刑法第11條前段、第55條、第38條第1 項第2 款
    、第74條第1 項第1 款、第2 項第5 款、第93條第1 項第2
    款。
五、如不服本判決，得自收受送達之翌日起10日內向本院提出上
    訴狀（應附繕本），其未敘述上訴理由者，應於上訴期間屆
    滿後20日內補提理由書狀於本院，上訴於臺灣高等法院
本案經檢察官王碩志到庭執行職務。
中    華    民    國    100   年    5     月   27     日
                  刑事庭        法  官  潘怡華
以上正本證明與原本無異。
如不服本判決應於收受判決後10日內向本院提出上訴書狀，並應
敘述具體理由。其未敘述上訴理由者，應於上訴期間屆滿後20日
內向本院補提理由書( 均須按他造當事人之人數附繕本) 「切勿
逕送上級法院」。
                                書記官  施春祝
中    華    民    國    100   年    5     月   27     日
附錄本案論罪科刑法條：
藥事法第82條
製造或輸入偽藥或禁藥者，處10年以下有期徒刑，得併科新臺幣
1 千萬元以下罰金。
犯前項之罪，因而致人於死者，處無期徒刑或10年以上有期徒刑
，致重傷者，處7 年以上有期徒刑。
因過失犯第1 項之罪者，處3 年以下有期徒刑、拘役或科新臺幣
50萬元以下罰金。
第1 項之未遂犯罰之。
藥事法第83條
明知為偽藥或禁藥，而販賣、供應、調劑、運送、寄藏、牙保、
轉讓或意圖販賣而陳列者，處7 年以下有期徒刑，得併科新臺幣
5 百萬元以下罰金。
犯前項之罪，因而致人於死者，處7 年以上有期徒刑，致重傷者
，處3 年以上12年以下有期徒刑。
因過失犯第1 項之罪者，處2 年以下有期徒刑、拘役或科新臺幣
30萬元以下罰金。
第1 項之未遂犯罰之。
附表
┌──────────┬─────┬───────┐
│    品       名     │單  位    │數  量        │
├──────────┼─────┼───────┤
│TIFFY               │包        │3             │
├──────────┼─────┼───────┤
│NOXZY               │包        │6             │
├──────────┼─────┼───────┤
│PREME               │盒        │1             │
├──────────┼─────┼───────┤
│TC MYCIN            │包        │50            │
├──────────┼─────┼───────┤
│ICOLID              │包        │60            │
├──────────┼─────┼───────┤
│HIRUDOID            │盒        │3             │
├──────────┼─────┼───────┤
│CHORPHENIRAMINE     │錠        │300           │
│MALEATE             │          │              │
├──────────┼─────┼───────┤
│MADONNA             │盒        │2             │
├──────────┼─────┼───────┤
│DECOLGEN            │錠        │36            │
├──────────┼─────┼───────┤
│TONAF CREAM         │條        │1             │
├──────────┼─────┼───────┤
│PENICILLIN V        │包        │6             │
│POTASSIUM           │          │              │
├──────────┼─────┼───────┤
│PENICILLIN          │包        │42            │
├──────────┼─────┼───────┤
│TRINOLONE ORAL PASTE│盒        │3             │
├──────────┼─────┼───────┤
│HEROMYCIN CAPSULE   │包        │3             │
├──────────┼─────┼───────┤
│MYMOL B.P.O.        │包        │50            │
├──────────┼─────┼───────┤
│DIANE-35            │盒        │3             │
└──────────┴─────┴───────┘